# 划拨地转出让会计处理问题求助陈版，望回复

提问人：shiftjohn 时间：2021-10-10 08:05:06
陈版主您好，有一家拟IPO公司碰到这么一个问题：
背景：该公司原为集体所有制企业， 2017 年完成改制，改制前无偿使用的划拨土地在改制后继续无偿使用。现公司拟筹备IPO上市，根据中介机构的建议，公司将无偿使用的划拨土地转为出让土地，新增的土地摊销金额对财务影响较大。
请教：划拨地转为出让地之前的会计期间，是否需要补计提土地摊销金额，如何进行会计处理？谢谢！

回答人：chenyiwei
根据《企业会计准则第 4 号——固定资产》第十四条：“企业应当对所有固定资产计提折旧。但是，已提足折旧仍继续使用的固定资产和单独计价入账的土地除外”。
根据上述规定，该项划拨土地权益通常应在改制时确认为固定资产，但可以不计提折旧（如果改制时未将划拨土地权益入账的，则同样无需计提折旧）。转为出让土地后，原划拨土地权益的账面价值连同对应的资本公积应当转销，以补交的出让金作为一项新确认的“无形资产——土地使用权”的成本，在出让土地的使用年限内摊销。